【裁判字號】    97,交聲,3351
【裁判日期】    980220
【裁判案由】    違反道路交通管理處罰條例聲明異議
【裁判全文】
臺灣臺北地方法院交通事件裁定        97年度交聲字第3350號
原處分機關  臺北市交通事件裁決所
異  議  人
即受處分人  甲○○
上列受處分人因違反道路交通管理處罰條例案件，對於臺北市交
通事件裁決所中華民國97年12月16日所為之處分（原處分案號：
北市裁罰字第裁22-1AD451949、22-1AD454638、22-1AD460314號
裁決書），聲明異議，本院裁定如下：
    主  文
異議均駁回。
    理  由
一、原處分機關處分意旨略以: 異議人即受處分人甲○○所有之
    DUB-198號輕型機車，於民國97年11月3日10時54分許，違規
    停放於臺北市○○○路○段108號大樓前路邊之身心障礙專用
    停車位; 以及於同年月4日10時17分及6日10時17分許，違規
    停放於臺北市○○○路○段108號前之路邊禁止停車處所（紅
    線區）。爰分別依道路交通管理處罰條例第56條第1項第10
    款、第1款規定，違反道路交通管理事件統一裁罰基準及處
    理細則第43、44、67等規定，各裁處罰鍰新臺幣（下同）
    600 元。
二、異議意旨略以：異議人所有之上開機車原停放於大樓騎樓內
    ，被開罰期間，不在北部，該機車被人移動至身心障礙專用
    停車位及紅線處云云。
三、按汽車駕駛人停車時，於身心障礙專用停車位違規停車，處
    600元以上1200元以下罰鍰; 汽車駕駛在禁止臨時停車處所
    停車，處600元以上1200元以下罰鍰。道路交通管理處罰條
    例第56條第1項第9款、第1項第1款分別定有明文。又汽車駕
    駛人、汽車所有人、汽車買賣業或汽車修理業違反第56條第
    1項或第57條規定，經舉發後，不遵守交通勤務警察或依法
    令執行交通稽查任務人員責令改正者，得連續舉發之。道路
    交通管理處罰條例第85條之1，亦有明定。未按「紅實線設
    於路側，用以禁止臨時停車」，道路交通標誌標線號誌設置
    規則第149條第1項第5款亦有規定。
四、訊據異議人甲○○固坦承為上開機車之所有人，以及該車於
    遭舉發之時間，停放於舉發之違規地點等情不諱，惟矢口否
    認有何違規停車行為，並辯稱: 我於97年11月2日在臺中訂
    婚，印象中在97年11月3日我的車停在停車格（當庭繪製現
    場圖，指停車格係設在上開大樓左前路邊處），當時大樓有
    人裝潢，可能要擺材料，所以把我的機車移到紅線區云云。
    惟查:
  (一)異議人所有之DUB-198號輕型機車，係屬一般機車，而非屬
    掛有附輪之身心障礙機車，依規定自不得停放於身心障礙停
    車格位。而異議人所有之上開機車，分別於上揭時間，停放
    於臺北市○○○路○段108號大樓前路邊之身心障礙專用停車
    位及路邊畫有紅線之禁止停車處所等情，為異議人所不爭執
    ，並有舉發照片3張在卷可稽。是異議人之停車行為，已違
    反上開規定至明。
  (二)異議人雖執上詞置辯。惟查，異議人於97年11月19日向裁決
    所申訴時指稱: 「本人原本把機車停在【停車格】，因為去
    台中【幾天】，回來時發現機車已經被移出到停車格外。」
    等語，嗣於具狀聲明異議時，於異議狀內陳稱: 「本人的機
    車本來是停在合法的【大樓騎樓內】，由於【被開罰的期間
    內】，不在北部，結果回來時，卻（誤書為確）發現（漏寫
    ）此機車已被移至紅線處。」等語。於本院訊問時則又稱:
    「我是11月2日訂婚，我人在台中，11月3日我【印象中停在
    停車格】，但是被他人移動到殘障的停車格。」，【當天下
    去，當天就返回臺北】新生北路的住處等語。異議人在11月
    3日遭舉發違規停車前，其所有之上開機車究竟是停放在路
    邊停車格位內，抑或是停在上開大樓之騎樓內，前後陳述明
    顯不一。另異議人在97年11月3日至97年11月6日期間，究竟
    是否在臺北新生北路住處，其前後陳述亦顯然迥異。而質之
    異議人迄無法提出任何具體證據足以證明其所有之上開機車
    ，原確係停放於合法停車格位，而遭他人任意移動之事實，
    空言主張，自難採信。
  (三)綜上，本件舉發單位前往拍照舉發時，異議人所有之上開機
    車確實分別違規停放在紅線區及身心障礙停車格位內，是舉
    發事實並無錯誤。本件異議人所有之上開機車，分別於上開
    期間，違規停放於身心障礙專用停車位及紅線區之事實，事
    證明確，洵堪認定。從而，原處分機關據以援引首揭規定，
    分別裁處罰鍰600元，於法並無不當。本件異議為無理由，
    應予駁回。
三、據上論斷，應依道路交通案件處理辦法第19條，裁定如主
    文。
中    華    民    國    98    年    2     月    20    日
                  交通法庭法  官 李桂英
上正本證明與原本無異。
如不服本裁定，應於送達後5日內，向本院提出抗告狀。
                          書記官 嚴君珮
中    華    民    國    98    年    2     月    20    日


司法院資訊處製作；財團法人民間司法改革基金會備份。
